臺灣臺北地方法院刑事判決
111年度易字第440號
公  訴  人  臺灣臺北地方檢察署檢察官
被      告  陳韋廷


上列被告因詐欺案件，經檢察官提起公訴（110年度偵字第27797
、33475號、111年度偵字第365、1091、2388、3745、4991號）
及移送併辦（111年度偵字第14159、12973號），因被告於本院
準備程序中，就被訴事實為有罪之陳述，經本院告知簡式審判程
序意旨，並聽取公訴人及被告之意見後，由本院合議庭裁定由受
命法官獨任依簡式審判程序審理，判決如下：
    主  文
陳韋廷幫助犯洗錢防制法第十四條第一項之洗錢罪，處有期徒刑
參月，併科罰金新臺幣貳萬元，罰金如易服勞役，以新臺幣壹仟
元折算壹日。緩刑參年，緩刑期間付保護管束，並於本判決確定
之日起壹年內，接受法治教育課程玖小時。
    事  實
一、陳韋廷依其智識程度及社會生活經驗，明知不法份子為掩飾
    不法行徑，避免執法人員之追究及處罰，經常利用他人之身
    分資料作為人頭，依其社會生活通常經驗，可預見將個人身
    分證件及金融機構帳戶資料交付與真實姓名年籍不詳之他人
    ，可能會遭使用作為不法集團詐欺被害人財物時，供匯交、
    提領款項所用，他人亦得以此申辦數位帳戶，進而遂行有關
    詐欺取財、洗錢等犯罪之不法行為，竟仍基於幫助詐欺取財
    及幫助洗錢之不確定故意，於民國110年4月間某時，將其國
    民身分證、駕照正反面照片、臺灣中小企業銀行（下稱臺灣
    企銀）帳戶存摺封面照片提供給真實姓名年籍不詳之詐欺集
    團成員，並配合開通臺灣企銀帳戶網路銀行功能及更改客戶
    聯絡電話，再提供網路銀行密碼予上述詐欺集團成員，以此
    容任該人所屬之詐騙集團使用。嗣該詐欺集團成員於110年4
    月14日以陳韋廷所提供之上述個人資料，透過線上開戶並以
    該臺灣企銀帳戶作為驗證之方式，向彰化商業銀行申設帳號
    00000000000000號之數位帳戶（下稱彰化銀行數位帳戶）。
    嗣該詐欺集團成員取得彰化銀行數位帳戶後，即意圖為自己
    不法之所有，基於詐欺取財及洗錢之犯意，以附表「詐騙時
    間及方式」欄所示之時間及詐術，致附表「告訴人」欄所示
    之人陷於錯誤而轉帳至彰化銀行數位帳戶內（轉帳金額及時
    間詳附表），再由該詐欺集團成員將款項領出，以此方式製
    造金流斷點，隱匿詐欺取財犯罪所得之去向、所在。其後如
    附表「告訴人」欄所示之人陸續察覺有異，報警始悉上情。
二、案經羅弘諺、張永慶、徐敬強、孫國青、王士明、李庭暘、
    戴田甄、褚儒俊、黃靖云、許沐晨、鄭宗銘、陳炤維、蔡慶
    賢、廖怡馨、曹蔚訴由臺北市政府警察局文山第二分局、苗
    栗縣警察局通宵分局、桃園市政府警察局平鎮分局、大園分
    局、中壢分局、高雄市政府警察局岡山分局、南投縣政府警
    察局草屯分局報告臺灣臺北地方檢察署（下稱臺北地檢署）
    檢察官偵查後提起公訴、移送併辦。
    理  由
一、本案被告陳韋廷所犯係死刑、無期徒刑、最輕本刑為3年以
    上有期徒刑以外之罪，其於準備程序就前揭被訴事實為有罪
    之陳述，經法官告知簡式審判程序之旨，並聽取其與公訴人
    之意見後，認無不得或不宜改依簡式審判程序進行之情形，
    爰依刑事訴訟法第273條之1第1項規定，裁定本件進行簡式
    審判程序。是本件之證據調查，依同法第273條之2規定，不
    受同法第159條第1項、第161條之2、第161條之3、第163條
    之1及第164條至第170條規定之限制。
二、上揭犯罪事實，業經被告於本院審理中坦承不諱（見本院卷
    第62、133、139頁），核與附表「告訴人」欄所示之人之指
    述相符（詳見附表各編號「證據名稱及卷證出處」欄），並
    有如附表「證據名稱及卷證出處」欄所示證據資料在卷可佐
    （詳見附表各編號「證據名稱及卷證出處」欄），且有彰化
    銀行北屯分行111年6月23日函暨開戶資料、111年1月10日函
    暨開戶資料附卷可參（見偵27797卷第25至28頁、偵14159卷
    第27至30頁），其等互核均屬一致，則被告前揭任意性自白
    應與事實相符，堪予採信。綜上，本案事證明確，被告犯行
    堪以認定，應依法論科。
三、論罪科刑：
　㈠刑法上之幫助犯，係對於犯罪與正犯有共同之認識，而以幫
    助之意思，對於正犯資以助力，而未參與實施犯罪之行為者
    而言。本件被告將所申辦之臺灣企銀帳戶存摺、國民身分證
    及駕照正反面照片等資料提供予詐欺集團成員，併配合開通
    臺灣企銀帳戶網路銀行功能及更改客戶聯絡資料，再提供網
    路銀行密碼予上述詐欺集團成員，供其等犯罪使用，被告之
    行為係基於幫助洗錢、詐欺取財之犯意，提供犯罪構成要件
    以外之助力，為洗錢、詐欺取財等罪之幫助犯。是核被告所
    為，係犯刑法第30條第1項前段、第339條第1項之幫助詐欺
    取財罪，及刑法第30條第1項前段、洗錢防制法第14條第1項
    之幫助一般洗錢罪。
　㈡被告先後提供上述個人資料予他人之行為，核屬於密切接近
    之時、地所實施，各行為獨立性極為薄弱，且無證據顯示被
    告係出自不同犯意，故認其主觀上係基於單一幫助他人洗錢
    、詐欺取財之行為決意，依一般社會觀念，將之視為數個舉
    動接續施行，合為包括之一行為予以評價為當，故應論以接
    續犯之一罪。而被告以接續之一行為提供上述個人資料予詐
    欺集團成員使用，同時幫助詐欺集團詐騙如附表所示之告訴
    人，且同時犯幫助詐欺取財罪與幫助洗錢罪，為想像競合犯
    ，應依刑法第55條規定，從一重以幫助洗錢罪處斷。
　㈢至起訴書及臺北地檢署111年度偵字第12973號併辦意旨書涉
    犯法條固僅記載被告涉犯刑法第30條第1項前段、第339條第
    1項之幫助詐欺取財罪，惟此部分業經公訴檢察官於111年9
    月27日當庭補充被告犯行尚有涉犯幫助洗錢罪（見本院卷第
    132、138頁），本院告以罪名以供被告答辯，無礙被告防禦
    權之行使，本院自得予以審理，附此敘明。
　㈣被告係基於幫助之犯意而為一般洗錢罪，應依刑法第30條第2
    項規定，按正犯之刑減輕之。又被告於審判中自白洗錢犯罪
    ，依洗錢防制法第16條第2項規定，減輕其刑。
　㈤臺北地檢署以111年度偵字第14159號、111年度偵字第12973
    號移送併辦部分，核與本案具有裁判上同一案件關係，本院
    自得併案審理，一併敘明。
　㈥爰以行為人責任為基礎，審酌被告將所申辦之金融帳戶存摺
    、個人資料等節提供詐欺集團使用，助長詐欺取財等財產犯
    罪之風氣，造成無辜民眾受騙而蒙受金錢損失，實為當今社
    會詐欺取財犯罪頻仍之根源，且因被告之幫助洗錢行為致執
    法人員難以追查詐欺取財正犯之真實身分，應予非難。惟念
    其犯後終能坦承犯行，犯後態度尚可，併考量被告積極與如
    附表所示告訴人洽談和解，最終亦與如附表編號1至4、6至1
    4所示告訴人達成和解之情狀（如附表編號5、15所示告訴人
    經本院數次通知到庭均未到，以致無法開啟協商和解之機會
    ，詳參附表「和解狀況」欄，可見並非被告無和解意願所致
    ），兼衡其犯罪之動機、目的、手段、情節、所生損害，暨
    被告自陳其大學畢業之智識程度、從事客服工作、父母親需
    予扶養之家庭經濟狀況（見本院卷第149頁）等一切情狀，
    量處如主文所示之刑，並就罰金部分諭知易服勞役之折算標
    準。另此部分宣告之徒刑雖不得易科罰金，惟仍符合刑法第
    41條第3項之規定，得以提供社會勞動6小時折算有期徒刑1
    日而易服社會勞動，然被告得否易服社會勞動，屬執行事項
    ，應於判決確定後，由被告向執行檢察官提出聲請，由執行
    檢察官裁量決定得否易服社會勞動，併予敘明。
　㈦緩刑宣告之諭知：
    被告前未曾因故意犯罪受有期徒刑以上刑之宣告，有臺灣高
    等法院被告前案紀錄表在卷可參，合於緩刑之要件。本院審
    酌被告因一時失慮，致罹刑章，兼衡被告已與多數告訴人經
    本院調解成立等情（詳附表編號1至4、6至14「和解狀況」
    欄），且其中告訴人曹蔚、徐敬強、孫國青、李庭暘、褚儒
    俊均於本院審理程序時表示同意給予緩刑（見本院卷第149
    至150頁），至告訴人王士明及廖怡馨係因渠等始終未到庭
    而無法協商和解，自非可歸責於被告，堪認被告確已盡力彌
    補錯誤，是本院審酌前揭各點，認被告經此偵審科刑之教訓
    後，當知所警惕，信無再犯之虞，因認上開對其所宣告之刑
    ，以暫不執行為適當，爰依刑法第74條第1項第1款規定，宣
    告緩刑3年，以啟自新。惟被告法治觀念顯然有所不足，為
    確保被告記取教訓並建立尊重法治之正確觀念，認有課予一
    定負擔以防其再犯之必要，爰併依刑法第74條第2項第8款之
    規定，命其於判決確定之日起1年內完成法治教育課程9小時
    ，復依刑法第93條第1項第2款規定，諭知被告於緩刑期間內
    付保護管束。倘被告違反上開所定負擔情節重大，足認原宣
    告之緩刑難收其預期效果，而有執行刑罰之必要，依刑法第
    75條之1第1項第4款規定，得撤銷其緩刑之宣告，併予敘明
    。
四、不予宣告沒收之理由：
  ㈠按犯罪所得，屬於犯罪行為人者，沒收之，刑法第38條之1第
    1項前段定有明文。又犯罪所得之物，以實際所得者為限，
    苟無所得或尚未取得者，自無從為沒收追繳之諭知（最高法
    院89年度台上字第3434號判決意旨參照）。而幫助犯僅對犯
    罪構成要件以外之行為為加功，且無共同犯罪之意思，自不
    適用責任共同之原則，對於正犯所有供犯罪所用或因犯罪所
    得之物，勿庸併為沒收之宣告（最高法院86年度台上字第62
    78號判決意旨參照）。另按犯洗錢防制法第14條之罪，其所
    移轉、變更、掩飾、隱匿、收受、取得、持有、使用之財物
    或財產上利益，沒收之；犯第15條之罪，其所收受、持有、
    使用之財物或財產上利益，亦同，洗錢防制法第18條第1項
    定有明文。惟因洗錢行為之標的是否限於行為人者始得宣告
    沒收，法無明文，是倘法條未規定「不問屬於犯罪行為人與
    否均沒收」時，自仍以屬於被告所有者為限，始應予沒收。
  ㈡本案查無任何被告因本案分取報酬之證據，且被告亦自承並
    未拿到對價（見本院卷第61頁），自難認被告因提供本案帳
    戶之行為確有獲得報酬；又卷內亦無證據證明附表所示告訴
    人遭詐騙交付之財物係由被告親自收取或提領，亦無證據證
    明被告就告訴人匯入前述帳戶並遭提領之款項，具有事實上
    之管領處分權限，是依上開規定及說明，無從就附表所示告
    訴人所匯入彰化銀行數位帳戶之款項，依洗錢防制法第18條
    第1項或刑法第38條之1第1項前段規定對被告宣告沒收。
據上論斷，應依刑事訴訟法第273條之1第1項、第299條第1項前
段，洗錢防制法第14條第1項、第16條第2項，刑法第30條第1項
前段、第2項、第339條第1項、第55條前段、第42條第3項、第74
條第1項第1款、第2項第8款、第93條第1項第2款，刑法施行法第
1條之1第1項，判決如主文。　　
本案經檢察官王貞元提起公訴及移送併辦、檢察官黃冠中移送併
辦，檢察官葉惠燕到庭執行職務。
中　　華　　民　　國　　111 　年　　10　　月　　28　　日
　　　　　　　　　刑事第十一庭  法　官　范雅涵
以上正本證明與原本無異。
如不服本判決應於收受送達後20日內向本院提出上訴書狀，並應
敘述具體理由；其未敘述上訴理由者，應於上訴期間屆滿後20日
內向本院補提理由書（均須按他造當事人之人數附繕本）「切勿
逕送上級法院」。
　　　　　　　　　　　　　　　　書記官　楊文祥
中　　華　　民　　國　　111 　年　　10　　月　　28　　日
附錄本案論罪科刑法條全文：
中華民國刑法第30條
幫助他人實行犯罪行為者，為幫助犯。雖他人不知幫助之情者，
亦同。
幫助犯之處罰，得按正犯之刑減輕之。

中華民國刑法第339條
意圖為自己或第三人不法之所有，以詐術使人將本人或第三人之
物交付者，處5年以下有期徒刑、拘役或科或併科50萬元以下罰
金。
以前項方法得財產上不法之利益或使第三人得之者，亦同。
前二項之未遂犯罰之。

洗錢防制法第14條
有第二條各款所列洗錢行為者，處7年以下有期徒刑，併科新臺
幣5百萬元以下罰金。
前項之未遂犯罰之。
前二項情形，不得科以超過其特定犯罪所定最重本刑之刑。

附件：卷宗目錄對照表
編號 卷宗名稱 卷宗簡稱 1. 本院111年度易字第440號卷 本院卷 2. 本院111年度審易字第889號卷 審易卷 3. 臺北地檢署110年度偵字第27797號卷 偵27797卷 4. 臺北地檢署110年度偵字第33475號卷 偵33475卷 5. 臺北地檢署111年度偵字第365號卷 偵365卷 6. 臺北地檢署111年度偵字第1091號卷 偵1091卷 7. 臺北地檢署111年度偵字第2388號卷 偵2388卷 8. 臺北地檢署111年度偵字第3745號卷 偵3745卷 9. 臺北地檢署111年度偵字第4991號卷 偵4991卷 10. 臺北地檢署111年度偵字第12973號卷 偵12973卷 11. 臺北地檢署111年度偵字第14159號卷 偵14159卷 

附表：
編號 告訴人 詐欺時間及方式 轉帳時間、金額、受款帳戶 證據名稱及卷證出處 和解狀況 備註 1. 羅弘諺 詐欺集團成員於110年5月初透過交友軟體，向羅弘諺佯稱：加入投資網站投資獲利云云，致羅弘諺陷於錯誤。 110年5月7日21時16分、21時19分許轉帳3萬元、3萬元至彰化銀行數位帳戶。 1.羅弘諺於警詢之證述（見偵27797卷第81至83頁）。 2.彰化銀行數位帳戶交易明細（見偵27797卷第33頁）。 3.羅弘諺提出之轉帳明細截圖（見偵27797卷第95頁）。 4.羅弘諺與詐欺平台客服對話記錄截圖（見偵27797卷第101至103頁）。 5.羅弘諺提出詐欺投資網站頁面截圖（見偵27797卷第105至109頁）。 被告於111年6月24日以6萬元達成調解（見審易卷第95至99頁之調解筆錄）。 臺北地檢署110年度偵字第27797、33475號、111年度偵字第365、1091、2388、3745、4991號起訴書附表編號1 2. 張永慶 詐欺集團成員於110年5月15日，透過通訊軟體FACEBOOK、LINE，向張永慶佯稱：可加入投資網站投資獲利云云，致張永慶陷於錯誤。  110年5月16日14時32分許轉帳3萬元至彰化銀行數位帳戶。 ⒈張永慶於警詢之證述（見偵27797卷第129至133頁）。 ⒉彰化銀行數位帳戶交易明細（見偵27797卷第45頁）。 ⒊張永慶提出台新銀行交易明細（見偵27797卷第165頁左上）。 ⒋張永慶提出台新銀行帳戶存摺封面截圖（見偵27797卷第175頁）。 ⒌張永慶與詐欺集團成員（暱稱：國泰榮客服）對話記錄截圖（見偵27797卷第181至186頁）。 被告於111年6月24日以3萬元達成調解（見審易卷第95至99頁之調解筆錄）。 臺北地檢署110年度偵字第27797、33475號、111年度偵字第365、1091、2388、3745、4991號起訴書附表編號2 3. 徐敬強 詐欺集團成員於110年4月22日透過通訊軟體FACEBOOK、LINE，向徐敬強：佯稱可加入投資網站投資獲利云云，致徐敬強陷於錯誤。  110年5月7日22時47分許轉帳1萬元至至彰化銀行數位帳戶。 ⒈徐敬強於警詢之證述（見偵27797卷第193至196頁）。 ⒉彰化銀行數位帳戶交易明細（見偵27797卷第34頁）。 ⒊徐敬強提出網路銀行交易明細（見偵27797卷第217頁下方）。 ⒋徐敬強與詐欺集團成員（暱稱：Jpc客服）對話記錄截圖（見偵27797卷第218至228頁）。 被告於111年9月27日以1萬3,000元達成調解（見本院卷第191至192頁之調解筆錄）。 臺北地檢署110年度偵字第27797、33475號、111年度偵字第365、1091、2388、3745、4991號起訴書附表編號3 4. 孫國青  詐欺集團成員於110年5月20日透過通訊軟體LINE，向孫國青佯稱：可加入投資網站投資獲利云云，致孫國青陷於錯誤。 110年5月20日19時52分許轉帳1萬元至彰化銀行數位帳戶。 ⒈孫國青於警詢之證述（見偵27797卷第241至244頁）。 ⒉彰化銀行數位帳戶交易明細（見偵27797卷第49頁）。 ⒊孫國青中國信託銀行帳戶存摺影本（見偵27797卷第261頁）。 ⒋孫國青與詐欺集團成員（暱稱：Jpc客服）對話記錄截圖（見偵27797卷第277至297頁）。 ⒌孫國青提出詐欺投資網站頁面截圖（見偵27797卷第299至301頁）。 被告於111年9月27日以1萬3,000元達成調解（見本院卷第179至180頁之調解筆錄）。 臺北地檢署110年度偵字第27797、33475號、111年度偵字第365、1091、2388、3745、4991號起訴書附表編號4 5. 王士明 詐欺集團成員於110年4月12日透過通訊軟體LINE，向王士明：佯稱可加入投資網站投資獲利云云，致王士明陷於錯誤。  110年5月9日10時27分許轉帳2萬8,500元至彰化銀行數位帳戶。 ⒈王士明於警詢之證述（見偵27797卷第311至317頁）。 ⒉彰化銀行數位帳戶交易明細（見偵27797卷第37頁）。 ⒊王士明提出交易明細暨存摺影本（見偵27797卷第321頁）。 ⒋王士明提出詐欺投資網站頁面截圖（見偵27797卷第323頁）。 本院通知到庭均未到庭（見審易卷第37頁、第65頁、本院卷第27頁、第91頁） 臺北地檢署110年度偵字第27797、33475號、111年度偵字第365、1091、2388、3745、4991號起訴書附表編號5 6. 李庭暘 詐欺集團成員於110年4月期間透過通訊軟體LINE、FACEEBOOK，向李庭暘：佯稱可加入投資網站投資獲利云云，致李庭暘陷於錯誤。  110年5月6日23時53分許轉帳1萬元至彰化銀行數位帳戶。 ⒈李庭暘於警詢之證述（見偵27797卷第385至393頁）。 ⒉彰化銀行數位帳戶交易明細（見偵27797卷第31頁） ⒊李庭暘提出網路銀行匯款明細截圖（見偵27797卷第441頁左上）。 ⒋李庭暘與詐欺集團成員（暱稱：Jpc客服）對話記錄截圖（見偵27797卷第441至443頁）。 ⒌李庭暘提出手寫匯款明細影本（見偵27797卷第433至435頁）。 ⒍李庭暘提出詐欺投資網站頁面截圖（見偵27797卷第445頁）。 被告於111年9月27日以1萬3,000元達成調解（見本院卷第183至184頁之調解筆錄）。 臺北地檢署110年度偵字第27797、33475號、111年度偵字第365、1091、2388、3745、4991號起訴書附表編號6 7. 戴田甄 詐欺集團成員於110年5月7日透過通訊軟體LINE，向戴田甄佯稱：可加入投資網站投資獲利云云，致戴田甄陷於錯誤。  110年5月7日18時19分許轉帳1萬元至彰化銀行數位帳戶。 ⒈戴田甄於警詢之證述（見偵27797卷第449至455頁）。 ⒉彰化銀行數位帳戶交易明細（見偵27797卷第33頁）。 ⒊戴田甄提出其所有中國信託銀行對帳單影本（見偵27797卷第503頁）。 ⒋戴田甄與詐欺集團成員（暱稱：jpc客服）對話截圖（見偵27797卷第509至571頁）。 被告於111年6月24日以1萬元達成調解（見審易卷第95至99頁之調解筆錄）。 臺北地檢署110年度偵字第27797、33475號、111年度偵字第365、1091、2388、3745、4991號起訴書附表編號7 8. 褚儒俊 詐欺集團成員於110年5月期間透過交友軟體Lemo、通訊軟體LINE，向褚儒俊佯稱：可下載APP（名稱：comollon）投資虛擬貨幣獲利云云，致褚儒俊陷於錯誤。  110年5月20日23時45分許、110年5月21日12時許、12時4分許、12時6分許轉帳2萬元、3萬元、3萬元、2萬元至彰化銀行數位帳戶。 ⒈褚儒俊於警詢之證述（見偵33475卷第13至17頁、第19至21頁）。 ⒉彰化銀行數位帳戶交易明細（見偵27797卷第49至50頁）。 ⒊褚儒俊提出其所有華南銀行存摺明細影本（見偵33475卷第53頁）。 ⒋褚儒俊提出詐欺平台（APP名稱：comollon）截圖暨其手機截圖（見偵33475卷第65至69頁）。 被告於111年9月27日以4萬元達成調解（見本院卷第187至188頁之調解筆錄）。 臺北地檢署110年度偵字第27797、33475號、111年度偵字第365、1091、2388、3745、4991號起訴書附表編號8 9. 黃靖云 詐欺集團成員於110年4月10日透過APP（名稱：歡歌KTV）及通訊軟體LINE，向黃靖云佯稱：可透過博弈網站獲利云云，致黃靖云陷於錯誤。  110年5月16日20時48分許轉帳2萬元至彰化銀行數位帳戶。 ⒈黃靖云於警詢之證述（見偵365卷第47至50頁）。 ⒉彰化銀行數位帳戶交易明細（見偵27797卷第46頁）。 ⒊黃靖云提出其使用詐欺平台APP（暱稱：歡歌KTV）手機截圖畫面（見偵365卷第51至54頁）。 ⒋黃靖云提出網路銀行交易明細截圖（見偵365卷第55頁下方）。 被告於111年8月24日以2萬元達成調解（見本院卷第73至74頁之調解筆錄）。 臺北地檢署110年度偵字第27797、33475號、111年度偵字第365、1091、2388、3745、4991號起訴書附表編號9 10. 許沐晨 詐欺集團成員於110年4月13日透過通訊軟體MESSENGER、LINE，向許沐晨佯稱：可加入投資網站投資獲利云云，致許沐晨陷於錯誤。  110年5月21日0時24分許轉帳1萬5,000元至彰化銀行數位帳戶。 ⒈許沐晨於警詢之證述（見偵1091卷第67至85頁）。 ⒉彰化銀行數位帳戶交易明細（見偵27797卷第50頁）。 ⒊許沐晨與詐欺集團成員對話記錄截圖(內含網路銀行交易明細截圖)（見偵1091卷第199至259頁）。 被告於111年6月24日以1萬5,000元達成調解（見審易卷第95至99頁之調解筆錄）。 臺北地檢署110年度偵字第27797、33475號、111年度偵字第365、1091、2388、3745、4991號起訴書附表編號10 11. 鄭宗銘 詐欺集團成員於110年4月15日透過交友軟體Pairs、通訊軟體LINE，向鄭宗銘佯稱：可加入投資網站投資獲利云云，致鄭宗銘陷於錯誤。  110年5月20日22時27分許轉帳2萬元至彰化銀行數位帳戶。 ⒈鄭宗銘於警詢之證述（見偵2388卷第63至65頁）。 ⒉彰化銀行數位帳戶交易明細（見偵27797卷第49頁）。 ⒊鄭宗銘提出中國信託銀行交易明細（見偵2388卷第127頁）。 被告於111年6月24日以2萬元達成調解（見審易卷第95至99頁之調解筆錄）。 臺北地檢署110年度偵字第27797、33475號、111年度偵字第365、1091、2388、3745、4991號起訴書附表編號11 12. 陳炤維 詐欺集團成員於110年4月期間透過通訊軟體LINE，向陳炤維佯稱：可加入投資網站投資獲利云云，致陳炤維陷於錯誤。 110年5月7日19時18分許轉帳3萬元至彰化銀行數位帳戶。 ⒈陳炤維於警詢之證述（見偵3745卷第7至8頁、第9至10頁）。 ⒉彰化銀行數位帳戶交易明細（見偵27797卷第33頁）。 ⒊陳炤維手寫遭詐欺明細表（見偵3745卷第11至13頁）。 被告於111年6月24日以3萬元達成調解（見審易卷第95至99頁之調解筆錄）。 臺北地檢署110年度偵字第27797、33475號、111年度偵字第365、1091、2388、3745、4991號起訴書附表編號12 13. 蔡慶賢 詐欺集團成員於110年4月28日透過通訊軟體LINE，向蔡慶賢佯稱：可加入投資網站投資獲利云云，致蔡慶賢陷於錯誤。  110年5月13日20時許轉帳4萬元至彰化銀行數位帳戶。 ⒈蔡慶賢於警詢之證述（見偵4991卷第17至20頁）。 ⒉彰化銀行數位帳戶交易明細（見偵27797卷第42頁）。 ⒊蔡慶賢提出其所有合作金庫銀行存摺明細影本（見偵4991卷第85頁）。 ⒋蔡慶賢提出網路銀行交易明細截圖（見偵4991卷第106頁）。 ⒌蔡慶賢與詐欺集團成員（暱稱：jpc客服）對話記錄截圖（見偵4991卷第87至99頁）。 ⒍蔡慶賢與詐欺集團成員（暱稱：孫珊珊）對話記錄截圖（見偵4991卷第101至104頁）。 被告於111年8月24日以4萬元達成調解（見本院卷第79至80頁之調解筆錄）。 臺北地檢署110年度偵字第27797、33475號、111年度偵字第365、1091、2388、3745、4991號起訴書附表編號13 14. 曹蔚 詐欺集團成員於110年4月19日透過交友軟體Pairs、通訊軟體LINE，向曹蔚佯稱：可加入投資網站投資獲利云云，致曹蔚陷於錯誤。  110年5月8日22時9分許、110年5月9日22時15分許（併辦意旨書誤載為22時11分許，應予更正）轉帳3萬元、9萬元至彰化銀行數位帳戶。 ⒈曹蔚於警詢之證述（見偵12973卷第49至51頁）。 ⒉彰化銀行數位帳戶交易明細（見偵27797卷第36、38頁）。 ⒊曹蔚提出交易明細截圖（見偵12973卷第89頁右上、左下）。 ⒋曹蔚與詐欺集團成員對話記錄截圖（見偵12973卷第83、87至89頁）。 ⒌曹蔚提出詐欺平台網站截圖（見偵12973卷第81至85頁）。 被告於111年9月27日以6萬元達成調解（見本院卷第175至176頁之調解筆錄）。 臺北地檢署111年度偵字第12973號併辦意旨書  15. 廖怡馨 詐欺集團成員於110年4月6日透過通訊軟體FACEBOOK、LINE，向廖怡馨佯稱：可一同合資類似大樂透的博奕遊戲云云，致廖怡馨陷於錯誤。  110年5月6日21時31分許轉帳3萬元至彰化銀行數位帳戶。 ⒈廖怡馨於警詢之證述（見偵14159卷第11至15頁）。 ⒉彰化銀行數位帳戶交易明細（見偵27797卷第31頁）。 ⒊廖怡馨所有華南銀行帳戶000000000000號存摺影本(見偵14159卷第147頁）。 ⒋廖怡馨所有華南銀行帳戶000000000000號交易明細(見偵14159卷第123頁）。 ⒌廖怡馨與詐欺集團成員（暱稱：MD Rimon Sardar）透過通訊軟體Messenger、LINE對話記錄截圖（見偵14159卷第161至178頁）。 本院通知到庭均未到庭（見本院卷第101頁） 臺北地檢署111年度偵字第14159號併辦意旨書